臺灣桃園地方法院刑事判決　　　　　　　100年度易字第540號
公　訴　人　臺灣桃園地方法院檢察署檢察官
被　　　告　鄧朝中
上列被告因竊盜案件，經檢察官提起公訴（100年度偵字第5883
號），本院判決如下：
    主  文
鄧朝中竊盜，累犯，處有期徒刑陸月，如易科罰金，以新臺幣壹
仟元折算壹日。
    事  實
一、鄧朝中前於民國95年間因施用毒品案件，經本院以95年度易
    字第1689號判決判處有期徒刑11月確定；又於95年間因加重
    竊盜案件，經臺灣基隆地方法院以95年度易字第358 號判決
    判處有期徒刑11月確定；另於95、96年間因加重竊盜、偽造
    文書等案件，經本院以96年度訴字第649 號判決應執行有期
    徒刑3 年確定；再於96年間因施用毒品案件，經本院以96年
    度訴字第1323號判決判處有期徒刑7 月確定；上開所犯各罪
    ，嗣經本院以96年度聲減字第8240號裁定減刑，並定其應執
    行有期徒刑2 年8 月確定，而於98年5 月2 日縮刑期滿執行
    完畢，詎仍不知悔改，於99年8 月11日凌晨某時許，趁開設
    於桃園縣平鎮市○○路77號壢新醫院門診大樓2 樓之活力元
    氣館業已歇業無人看守之際，基於意圖為自己不法所有之竊
    盜犯意，以不明工具（無證據足認屬兇器）擊破展示櫃外之
    玻璃後（毀損部分未據告訴人提出告訴），徒手竊取該活力
    元氣館內展示用之手機1 支（價值約新臺幣〈下同〉3000元
    ）。嗣於同日上午8 時30分許，為壢新醫院人員發現遭竊報
    警處理，經警採集指紋及現場證物送驗，經比對與鄧朝中相
    符而查悉上情。
二、案經桃園縣政府警察局平鎮分局報告臺灣桃園地方法院檢察
    署檢察官偵查起訴。
    理  由
一、證據能力方面：
（一）按被告以外之人於審判外之言詞或書面陳述，除法律有規
      定者外，不得作為證據，刑事訴訟法第159 條第1 項定有
      明文，此即學理上所稱「傳聞證據排除法則」。被告以外
      之人於審判外之陳述，雖不符同法第159 條之1 至第159
      條之4 之規定，而經當事人於審判程序同意作為證據，法
      院審酌該言詞陳述或書面陳述作成時之情況，認為適當者
      ，亦得為證據。當事人、代理人或辯護人於法院調查證據
      時，知有第159 條第1 項不得為證據之情形，而未於言詞
      辯論終結前聲明異議者，視為有前項之同意，此則據同法
      第159 條之5 規定甚明。鑒於採用傳聞證據排除法則重要
      理由之一，係因傳聞證據未經當事人之反詰問予以覈實，
      若當事人願放棄對原供述人之反對詰問時，原則上即可承
      認該傳聞證據之證據能力。而揆諸我國刑事訴訟法第159
      條之5 之立法理由，除參照前述傳聞證據排除法則之基本
      法理外，亦參考日本刑事訴訟法第326 條之立法例，查日
      本刑事審判實務之運作，有關檢察官及被告均同意作為證
      據之傳聞書面材料或陳述，可直接援引該國刑事訴訟法第
      326 條作為傳聞例外之法律依據，僅在檢察官與被告或其
      辯護人不同意之情況下，乃須根據其他傳聞例外規定，俾
      以斟酌該等傳聞書面材料或陳述是否具有證據能力，在當
      事人間無爭執之案件中，傳聞證據基本上均可依據前引規
      定提出於法院使用。據此，我國刑事訴訟法第159 條之5
      之適用應可作同上之解釋。查被告就本件判決所引用之被
      告以外之人於審判外陳述之證據方法，表示不爭執（見本
      院審易字卷第29頁），且迄於言詞辯論終結前未為異議之
      聲明，而本院審酌渠等陳述作成時之情況，核無違法取證
      及證明力明顯過低之瑕疵，為證明犯罪事實所必要，亦認
      為以之作為證據為適當，根據上開規定及說明，認無庸先
      行考量刑事訴訟法第159 條之1 第2 項、第159 條之2 、
      第159 條之3 等規定，得逕依同法第159 條之5 規定作為
      證據。
（二）另本院以下所引用之非供述證據，均與本件事實具有自然
      關聯性，且核屬書證、物證性質，又查無事證足認有違背
      法定程式或經偽造、變造所取得等證據排除之情事，復經
      本院依刑事訴訟法第164 條、第165 條踐行物證、書證之
      調查程序，亦堪認均有證據能力。
二、訊據被告矢口否認有何上揭竊盜犯行，辯稱：伊於99年8 月
    間在壢新醫院照顧友人，並曾至活力元氣館逛逛，且有拿起
    展示櫃內之手機查看，可能因此而在展示櫃的玻璃上留下指
    紋，伊並未行竊云云。惟查：
（一）於上揭時、地，置放在活力元氣館展示櫃內之手機1 支，
      遭人以不明工具擊破展示櫃外之玻璃而竊取等情，業據證
      人即壢新醫院警衛交通股股長李永謙於警詢、檢察官訊問
      時證述：伊於99年8 月11日上午8 時30分許，在壢新醫院
      門診大樓2 樓元氣館，發現展示架上展示之手機1 支遭竊
      ，當時展示架的玻璃遭破壞，本件是發生該日凌晨，當時
      活力元氣館都已經鎖上，行為人是從外面打破玻璃伸手進
      去拿等語明確（見100 年度偵字第5883號卷第21至22、72
      頁），復有桃園縣政府警察局平鎮分局刑案現場勘查報告
      、現場照片12張在卷可稽（見100 年度偵字第5883號卷第
      29 至33 頁），已堪認定。
（二）又於上開遭敲破之展示櫃玻璃內側採得指紋1 枚，經送驗
      比對結果，核與被告指紋卡片上之右姆指指紋相符等情，
      業據證人即到場採證之員警陳宗德於本院審理時證述：伊
      是在被敲破之展示櫃尚黏附於櫥櫃之玻璃內側採集到1 枚
      指紋，經比對該指紋為被告的等語明確（見本院易字卷第
      23 至24 頁），復有桃園縣政府警察局平鎮分局刑案現場
      勘查報告、現場照片12張、採集指紋之照片、內政部警政
      署刑事警察局99年10月12日刑紋字第0990137896號鑑定書
      在卷可稽（見100 年度偵字第5883號卷第25至28、29至33
      頁，本院易字卷第28至29頁），亦堪認定。而細繹該枚指
      紋係於遭擊破玻璃之邊緣處內側所採得，且該指紋之紋線
      明顯、完整，顯見行為人當時係於該玻璃遭擊破後因刻意
      拿取該玻璃始留下該指紋甚明，此亦據證人陳宗德於本院
      審理時證述：玻璃被破壞時，被告是要將該片黏附於櫥窗
      上的玻璃取下，以方便拿取櫥櫃內的物品，才於玻璃的邊
      緣留下指紋，當時被告可能是用右手拇指拿取該片玻璃才
      會在玻璃內側留下右手拇指明顯的指紋，且當時伊也檢視
      玻璃外側的指紋，只是因紋線的特徵點不足而未採集等語
      相符（見本院易字卷第23至24頁），已足堪認本件確為被
      告所為無訛。
（三）雖被告辯稱：伊曾至該處拿起展示櫃內之手機查看，可能
      因此而在展示櫃的玻璃上留下指紋云云，惟由現場照片觀
      之，該展示櫃之玻璃係黏附於展示櫃最外框，且展示櫃之
      長度、寬度、深度亦非短狹，衡情倘由店內拿取該展示櫃
      上之物品自無可能直接觸碰黏附於展示櫃最外框之玻璃，
      且縱因拿取展示櫃內之物品而不經意觸碰到黏附於展示櫃
      最外框之玻璃，亦僅會留下不完整、不甚清晰之指紋紋線
      而已，自無可能會留有如採得之如此完整、清晰之指紋，
      更遑論該不經意留下之指紋正好位於該遭擊破玻璃之邊緣
      處，亦未免太過巧合，是認被告上開辯解，顯屬事後卸責
      之詞，委無足採。
（四）又由本件展示櫃玻璃遭擊破之情形以觀，堪認被告行為時
      係持工具加以擊破而行竊，然並未扣得被告用以行竊之工
      具，且無積極證據足認被告用以擊破玻璃之工具係屬客觀
      上足以威脅人之生命、身體之兇器，自應就此為被告有利
      之認定，附此敘明。
（五）綜上所述，本件事證明確，被告上揭犯行堪以認定，應予
      依法論科。
三、核被告所為，係犯刑法第320 條第1 項之竊盜罪。查被告有
    事實欄所示科刑紀錄，有臺灣高等法院被告前案紀錄表1 份
    在卷可考，其受有期徒刑執行完畢後，5 年以內故意再犯本
    件有期徒刑以上之罪，為累犯，應依刑法第47條第1 項規定
    加重其刑。爰審酌被告不思以正當手段獲取財物，竟圖不勞
    而獲而為本案竊盜之犯行，所為殊無可取，並衡其犯罪之動
    機、目的、手段、竊得財物之價值、犯後態度及前有多次竊
    盜前案，猶再犯本件犯行，顯無知所警惕、悔悟等情，量處
    如主文所示之刑，並諭知易科罰金之折算標準，以資懲儆。
    至於被告行竊時用以擊破展示櫃玻璃之不詳工具，並無證據
    證明為被告所有，且並未扣案，又尚無積極證據證明仍然存
    在，為免將來執行困難，爰不依法宣告沒收。
據上論斷，應依刑事訴訟法第299 條第1 項前段，刑法第320 條
第1 項、第47條第1 項、第41條第1 項前段，刑法施行法第1 條
之1 第1 項、第2 項前段，判決如主文。
本案經檢察官吳美文到庭執行職務。
中    華    民    國   100    年    7     月    19    日
                    刑事第十二庭  法  官  羅  國  鴻
以上正本證明與原本無異。
如不服本判決應於收受判決後10日內向本院提出上訴書狀，並應
敘述具體理由。其未敘述上訴理由者，應於上訴期間屆滿後20日
內向本院補提理由書（均須按他造當事人之人數附繕本) 「切勿
逕送上級法院」。
                                  書記官  洪  明  煥
中    華    民    國   100    年    7     月    20    日
【論罪科刑法條】
中華民國刑法第320條
意圖為自己或第三人不法之所有，而竊取他人之動產者，為竊盜
罪，處5  年以下有期徒刑、拘役或5 百元以下罰金。
意圖為自己或第三人不法之利益，而竊佔他人之不動產者，依前
項之規定處斷。
前二項之未遂犯罰之。